【裁判字號】    89,上易,595
【裁判日期】    890315
【裁判案由】    竊盜
【裁判全文】
臺灣高等法院刑事判決                            八十九年度上易字第五九五號
    上  訴  人
    即  被  告  甲○○
右上訴人因竊盜案件，不服臺灣板橋地方法院八十八年度易字第四三一五號，中華民
國八十八年十一月三十日第一審判決（起訴案號：臺灣板橋地方法院檢察署八十八年
度偵字第二一五三四號），提起上訴，本院判決如左：
    主  文
上訴駁回。
    事  實
一、甲○○於民國八十六年間因竊盜及違反麻醉藥品管理條例案件，經臺灣雲林地方
    法院先後判處有期徒刑七月、五月確定，嗣並定其應執行刑為有期徒刑十一月，
    甫於八十七年三月五日縮短刑期執行完畢，猶不知悔改，復意圖為自己不法之所
    有，於八十八年九月二十一日中午時分，由台北縣林口鄉○○路三九九巷四十三
    之二號四樓其不知情友人陳怡樺住處，沿陽台攀爬而下，再踰越窗戶侵入同址二
    樓乙○○之住處（無故侵入住宅部分未據告訴），竊取乙○○所有之項鍊五條、
    手鍊五條、戒指十六只、金飾二十五只、印章一枚、勞力士手錶一只、新台幣三
    千元。嗣於同日晚上七時許，為警在陳怡樺住處查獲，並起出上開其竊得之物。
二、案經臺北縣警察局新莊分局報請臺灣板橋地方法院檢察署檢察官偵查起訴。
    理  由
一、右揭犯罪事實，業據上訴人即被告甲○○坦承不諱，核與被害人乙○○於警訊時
    指述之失竊情節相符，並有被害人出具之贓物認領單據一紙附卷可稽，事證明確
    ，被告犯行堪以認定。
二、核被告甲○○所為，係犯刑法第三百二十一條第一項第二款之踰越安全設備竊盜
    罪。被告於八十六年間曾因竊盜及違反麻醉藥品管理條例案件，經臺灣雲林地方
    法院先後判處有期徒刑七月、五月確定，嗣並定其應執行刑為有期徒刑十一月，
    於八十七年三月五日縮短刑期執行完畢，有臺灣高等法院檢察署刑案紀錄簡覆表
    一件在卷可按，其於五年內再犯本件有期徒刑以上之罪，為累犯，應依法加重其
    刑。原審審酌被告有多次前科，素行不良，再犯本件竊盜罪，顯見惡性不改，及
    其犯罪之動機、目的、手段、所生損害、犯後態度等一切情狀，依刑法第三百二
    十一條第一項第二款、第四十七條，判決被告有期徒刑一年，認事用法及量刑殊
    無不當，被告上訴意旨指摘原判決量刑過重，非有理由，應予駁回。
據上論斷，應依刑事訴訟法第三百六十八條，判決如主文。
本案經檢察官陳時提到庭執行職務。
中     華     民     國     八十九      年      三      月     十五     日
                              臺灣高等法院刑事第五庭
                                  審判長法  官  曾  德  水
                                        法  官  林  立  華
                                        法  官  楊  貴  雄
右正本證明與原本無異。
不得上訴。
                                        書記官  王  敬  端
中     華     民     國    八十九   年        三      月      十七      日
附錄：本判決論罪科刑法條全文
刑法第三百二十一條第一項第二款
犯竊盜罪而有左列情形之一者，處六月以上五年以下有期徒刑：
  二、毀越門扇、牆垣或其他安全設備而犯之者。


司法院資訊處製作；財團法人民間司法改革基金會備份。
